【裁判字號】    92,易緝,507
【裁判日期】    921113
【裁判案由】    竊盜
【裁判全文】
臺灣臺中地方法院刑事判決                        九十二年度易緝字第五七號
    公  訴  人  臺灣臺中地方法院檢察署檢察官
    被      告  Ｉ○○  男  二.
右列被告因竊盜案件，經檢察官提起公訴（九十二年度偵字第一九○○號），及移請
併案辦理（九十二年度偵字第一七六六三號），本院判決如左：
    主  文
Ｉ○○共同連續攜帶兇器竊盜，累犯，處有期徒刑參年陸月；扣案之Ｉ○○所有做案
工具平面起子壹支、板手壹支、手電筒壹支、作案布質手套壹袋、工具壹批、手電筒
壹支，Ｏ○○所有做案布質手套貳雙、剪刀壹支、Ｔ型板手壹支、螺絲起子貳支、正
負極導電線貳條均沒收。
    事  實
一、Ｉ○○曾於民國（下同）八十八年間因竊盜及贓物案件，經臺灣南投地方法院判
    處有期徒刑九月確定，於八十九年十一月四日執行完畢。猶不知悔改，復意圖為
    自己不法之所有，及基於概括犯意，於九十一年十二月十日凌晨一時三十分許，
    駕駛Ｎ九－二八九二號自小客車，沿路尋找行竊目標，行至台中縣大里市○○路
    二十五號前，見Ｅ○○所有車牌號碼五Ｑ─０二七六號自用小客車停於該處，遂
    持客觀上有危險性之兇器螺絲起子、板手將該車車窗玻璃破壞後，竊取車內之Ｃ
    ＡＲＤＩＯＣＤ三００音響一組得手。嗣復承前犯意，於同日凌晨三時三十分，
    至台中市○○區○○路二段八十八號前，以相同手法，將Ｒ○○所有車牌號碼七
    Ｑ─七八二六號自用小客車車窗玻璃破壞，竊取車內之行動電話一支，其正欲拆
    解車內ＣＤ音響時，遭Ｒ○○發覺，Ｉ○○遂攜竊得之手機逃逸，惟經警從Ｉ○
    ○留在現場不及駕走之Ｎ九－二八九二號自小客車內，扣得前揭Ｅ○○失竊之音
    響，及作案工具平面起子、板手各一支、手電筒一支，始循線查知上情。
二、Ｉ○○又基於意圖為自己不法之所有及承前之概括犯意，自九十二年五月二十二
    日起，至同年八月二十六日止，攜帶可供為兇器之螺絲起子、板手等為工具，先
    行敲破被害人自小客車車窗後，再進入車內竊取汽車音響、手提電腦等財物。（
    詳細犯罪日期、時間、地點、被害人、所得財物等均如附表一編號六至十二、十
    四號）。另基於共同意圖為自己不法之所有及承前之概括犯意，自九十二年五月
    二日起，至同年九月五日止，與Ｏ○○（另案由檢察察官偵查中）共同攜帶可供
    為兇器之螺絲起子、板手等為工具，先行敲破被害人自小客車車窗後，再進入車
    內竊取汽車音響、手提電腦等財物（詳細犯罪日期、時間、地點、被害人、所得
    財物等均如附表一編號一至五、十三、十五、十六號）。嗣於九十二年九月五日
    十六時許，在台中市○○區○○路一段二七一號五樓五○五室、五○七室，為警
    循線查獲。並扣得Ｉ○○所有做案用布質手套一袋、工具一批、手電筒一支，Ｏ
    ○○所有做案用布質手套二雙、剪刀一支、Ｔ型板手一支、螺絲起子二支、正負
    極導電線二條等物。及所得贓物電腦硬碟等財物各一批（詳如卷附之扣押物品目
    錄表）。
三、案經台中市警察局第五分局報告臺灣臺中地方法院檢察署檢察官偵查起訴，及台
    中市警察局第三、第一分局報告臺灣臺中地方法院檢察署檢察官移請併案審理。
    理  由
一、訊據被告Ｉ○○對於事實欄一所載及事實欄二編號一至五、七、八、九、十三、
    十六號等之犯罪事實均坦承不諱，此核與被害人Ｅ○○、Ｒ○○、Ｋ○○、巳○
    ○、丙○○、Ｈ○○、Ｃ○○、己○○、乙○○、子○○、Ｄ○○、亥○○等人
    於偵查中指訴失竊財物之事實相符，並有己○○、乙○○、Ｄ○○、亥○○等人
    之認領贓物收據在卷可稽，被告之自白與事實相符。另被告對於附表一，編號六
    、二十、十一、十二、十四、十五等之犯罪行為，雖於本院審理中否認為其所為
    ，惟查上開被告所否認之犯罪事實，已據其於偵查中供承亦有竊盜在卷，且其於
    九十二年九月五日十六時許，在台中市○○區○○路一段二七一號五樓五○五室
    、五○七室為警查獲所扣得贓物中，確有被害人之失竊之部分財物，並分別經被
    害人玄○○、甲○○、宙○○、午○、癸○○、Ｊ○○等人於偵查中到案認領屬
    實，有其等之贓物認領保管收據在卷可憑，被告此部分之否認，應無可採。又被
    告對於附表一，編號一至五、十三、十五、十六號等與偵查中之同案被告Ｏ○○
    共同竊盜部分，雖於本院審理中，陳稱：「我沒有和Ｏ○○一起作案」、「自白
    書是他們要我寫的，不是我自己的真正意思，警訊所述是配合他們，我講的部分
    是Ｏ○○跟我講他女朋友的關係，我就配合他」。此固核與Ｏ○○於本院調查時
    到庭供稱：「當時我是和我女朋友在房間，我來探望朋友，但是我知道我全部沒
    有做，是警察騙我說我女朋友毒品部分不移送，要我承認」等情，若合符節。惟
    查本件被告與另案被告Ｏ○○於九十二年九月五日十六時許，在台中市○○區○
    ○路一段二七一號五樓為警查獲時，Ｏ○○係租住於五樓五○五室，被告則租住
    於同樓五○七室，且均經警分別扣得大批贓物（如卷附扣押物品目錄表），部分
    所得贓物並經被害人認領在卷。又分別在五○七室扣得被告做案用布質手套一袋
    、工具一批、手電筒一支，在五○五室扣得Ｏ○○所有做案用布質手套二雙、剪
    刀一支、Ｔ型板手一支、螺絲起子二支、正負極導電線二條等物。且其等於偵查
    中又均坦承此等犯罪，是以如附表一，編號一至五、十三、十五、十六號等犯罪
    事實，應係被告與同案被告Ｏ○○所為，亦可認定。
二、按刑法第三百二十一條第一項第三款之攜帶兇器竊盜罪，係以行為人攜帶兇器竊
    盜為構成要件，此所謂兇器，其種類並無限制，凡客觀上足對人之生命、身體、
    安全構成威脅，具有危險性之兇器為已足，並不以攜帶之初有行兇之意圖為必要
   （參最高法院七十九年台上字第五二五三號判例）。查扣案之螺絲起子、板手、
    剪刀等物，其質地堅硬銳利，客觀上可為兇器甚明，被告持之為前揭竊盜犯行，
    核其所為係犯刑法第三百二十一條第一項第三款之攜帶兇器竊盜罪。被告與Ｏ○
    ○就如附表一所載編號一至五、十三、十五、十六號等之竊盜犯行，有犯意之聯
    絡，行為之分擔，均為共同正犯。又被告所為數行為，時間緊接，所犯罪名相同
    ，顯係基於概括之犯意為之，為連續犯，爰依刑法第五十六條之規定以一罪論，
    並加重其刑。（本件被告與偵查中同案被告Ｏ○○如附表一所載之犯行，雖非檢
    察官起訴之犯罪事實，惟因與本件起訴事實，具有連續犯裁判上一罪關係，為起
    訴效力所及，且經檢察官移送併案辦理，本院自得併予審究，並此敘明。）被告
    前曾於八十八年間因竊盜及贓物案件，經臺灣南投地方法院判處有期徒刑九月確
    定，於八十九年十一月四日執行完畢。此有臺灣高等法院被告全國前案紀錄表在
    卷可憑，五年以內再犯本件有期徒刑以上之罪，為累犯，應依刑法第四十七條規
    定遞加重其刑。查被告正值青壯之年，竟不思上進，為貪圖財物而連續攜帶兇器
    為竊盜犯行，且行竊次數多達十數次，嚴重影響社會安寧，爰審酌上情及其犯罪
    手段及其犯後部分坦承不諱態度尚稱良好等一切情狀，量處如主文所示之刑，以
    示懲儆。扣案之被告所有平面起子一支、板手一支、手電筒一支、作案用布質手
    套一袋、工具一批、手電筒一支，偵查中同案被告Ｏ○○所有做案用布質手套二
    雙、剪刀一支、Ｔ型板手一支、螺絲起子二支、正負極導電線二條等物，係被告
    等所有供共犯本罪所用之物，均應依刑法第三十八條第一項第二款規定併予諭知
    沒收。
三、移送意旨另略以：被告意圖為自己不法之所有，基於概括之犯意或由其一人，或
    夥同Ｏ○○（另案由檢察察官偵查中）自九十二年五月二十三日起，至同年九十
    二年九月五日止，攜帶可供為兇器之螺絲起子、板手等為工具，先行敲破被害人
    自小客車車窗後，再進入車內竊取汽車音響、手提電腦等財物。（移送併案事實
    之犯罪日期、時間、地點、被害人、所得財物等均如附表（二）。因認被告又涉
    與Ｏ○○共犯刑法第三百二十一條第一項第三款之攜帶兇器加重竊盜罪嫌云云。
    按犯罪事實應依證據認定之，無證據不得推定其犯罪事實；不能證明被告犯罪或
    其行為不罰者，應諭知無罪之判決，刑事訴訟法第一百五十四條第二項、第三百
    零一條第一項分別定有明文。次按共同被告所為不利於己之供述，固得採為其他
    共同被告犯罪之證據，惟此項不利之供述，仍應調查其他必要之證據，以察是否
    與事實相符，自難專憑此項供述，為其他共同被告犯罪事實之認定；另按刑事訴
    訟法上所謂認定犯罪事實之證據，係指足以認定被告確有犯罪行為之積極證據而
    言，該項證據自須適合於被告犯罪事實之認定，始得採為斷罪資料。又認定犯罪
    事實所憑之證據，無論係直接證據或間接證據，其為訴訟上之證明，須於通常一
    般之人均不致有所懷疑，而得確信其為真實之程度者，始得據為有罪之認定，倘
    其證明尚未達到此一程度，而有合理之懷疑存在，復無其他調查途徑可尋，法院
    即應為無罪之判決，最高法院三十一年上字第二四二三號、二十九年上字第三一
    ０五號、七十六年台上字第四九八六號分別著有判例。查本件移送併辦意旨認被
    告涉有上開竊盜行為，其中編號一至十六號部分，係以被告或偵查中同案被告Ｏ
    ○○於警訊中大致坦承不諱，且被害人Ｆ○○、丑○○、寅○○、辛○○、卯○
    ○、地○○、Ｍ○○、Ｐ○○、辰○○、申○○、戌○○、丁○○、黃○○、庚
    ○○、酉○○、壬○○等人亦有報案失竊之事實為其主要論據。然訊據被告堅決
    否認有上開竊盜犯行，且Ｏ○○亦稱其均未參與作案，是被告等上開於警訊中之
    自白已有瑕疵，且上開被害人所失竊之財物，並未經查獲，僅能證明其等有失竊
    之事實，並未能證明為被告等所竊，被告及共同被告等於警訊中之自白或供承犯
    罪，自不能據為被告有該等犯行之唯一證據。另附表二，編號十七至二十一號部
    分，被告於警訊中及本院審理中均矢口否認有竊盜犯行，而被害人天○○、未○
    ○、宇○○、Ｎ○○等雖亦均陳報有失竊之事實，但此部分亦未查獲有失竊贓物
    。其中編號二十二號至二十六號部分，被害人戊○○、Ｑ○○、Ａ○○、Ｇ○○
    、Ｂ○雖亦有失竊之事實，並有認領取回部分贓物，但此部分之竊案，被告於偵
    、審均否認為其所為，且偵查中同案被告Ｏ○○於警訊中已明陳為其個人所犯。
    此外復查無其他積極證據足以證明被告有參與附表二所示之犯罪實證，此部分依
    首開說明，應屬不能證明被告犯罪，本應依法諭知無罪之判決，然因移送意旨認
    此部分與被告前揭竊盜犯行經論罪科刑部分，具有連續犯裁判上一罪之關係，爰
    不另為無罪之諭知。
據上論斷，應依刑事訴訟法第二百九十九條第一項前段，刑法第二十八條、五十六條
、第三百二十一條第一項第三款、第四十七條、第三十八條第一項第二款，判決如主
文。
本案經檢察官Ｌ○○到庭執行職務。
中      華      民      國      九十二      年     十一    月    十三   日
                                臺灣臺中地方法院刑事第二庭
                                    審判長法  官  張  智  雄
                                          法  官  許  惠  瑜
                                          法  官  柯  崑  輝
右正本證明與原本無異。
如不服本判決，應於送達後十日內向本院提出上訴狀（須附繕本），上訴於台灣高等
法院台中分院。
                                          書記官
中      華      民      國      九十二      年     十一    月    十三   日
附錄論罪科刑法條
中華民國刑法第三百二十一條第一項：犯竊盜罪而有左列情形之一者，處六月以上五
年以下有期徒刑：
三、攜帶兇器而犯之者。


司法院資訊處製作；財團法人民間司法改革基金會備份。
